
Config:
  hfst:
    Gen: ../../../src/generator-dict-gt-norm.hfst
    Morph: ../../../src/analyser-dict-gt-norm.hfst
  xerox:
    Gen: ../../../src/generator-dict-gt-norm.xfst
    Morph: ../../../src/analyser-dict-gt-norm.xfst
    App: lookup

Tests:


  Verb - čäälliđ: # not checked
    čäälliđ+V+Ind+Prs+Sg1: čäälim
    čäälliđ+V+Ind+Prs+Sg2: čäälih
    čäälliđ+V+Ind+Prs+Sg3: čääli
    čäälliđ+V+Ind+Prs+Du1: čäällieen
    čäälliđ+V+Ind+Prs+Du2: čäälivettee
    čäälliđ+V+Ind+Prs+Du3: čäälliv
    čäälliđ+V+Ind+Prs+Pl1: čäällip
    čäälliđ+V+Ind+Prs+Pl2: čäälivetteđ
    čäälliđ+V+Ind+Prs+Pl3: čäälih
    čäälliđ+V+Ind+Prt+Sg1: čääliim
    čäälliđ+V+Ind+Prt+Sg2: čääliih
    čäälliđ+V+Ind+Prt+Sg3: čaalij
    čäälliđ+V+Ind+Prt+Du1: čäälliáim
    čäälliđ+V+Ind+Prt+Du2: čäälliáid
    čäälliđ+V+Ind+Prt+Du3: čäälliáin
    čäälliđ+V+Ind+Prt+Pl1: čaaliim
    čäälliđ+V+Ind+Prt+Pl2: čaalijd
    čäälliđ+V+Cond+Sg1: čäälliččim
    čäälliđ+V+Cond+Sg2: čäälliččih
    čäälliđ+V+Cond+Sg3: čäälliččij
    čäälliđ+V+Cond+Du1: čäälliččáim
    čäälliđ+V+Cond+Du2: čäälliččáid
    čäälliđ+V+Cond+Du3: čäälliččáin
    čäälliđ+V+Cond+Pl1: čäälliččijm
    čäälliđ+V+Cond+Pl2: čäälliččijd
    čäälliđ+V+Pot+Sg1: čäällieem
    čäälliđ+V+Pot+Sg2: čäällieeh
    čäälliđ+V+Pot+Sg3: čäälli
    čäälliđ+V+Pot+Du1: čäällieen
    čäälliđ+V+Pot+Du2: čäällivettee
    čäälliđ+V+Pot+Du3: čäälliuv
    čäälliđ+V+Pot+Pl1: čäälliep
    čäälliđ+V+Pot+Pl2: čäällivetteđ
    čäälliđ+V+PrsPrc: čäälliee
    čäälliđ+V+PrfPrc: čäällim
    čäälliđ+V+Actio: čäällim
    čäälliđ+V+Actio+Ess: čäällimin
    čäälliđ+V+Actio+Loc: čäällimist
    čäälliđ+V+Ger: čäällidijn
    čäälliđ+V+VAbess: [čäällihennáá, čäällihinnáá, čäällihánnáá]

